臺灣宜蘭地方法院刑事判決　　　　　　　　　　　　　　　九十年度自字第二三號
　　自　訴　人　辛○○
　　被　　　告　壬○○
　　　　　　　　乙○○
右列被告等因傷害案件，經自訴人提起自訴，並經臺灣宜蘭地方法院檢察署檢察官併
案審理，本院判決如左：
    主  文
壬○○、乙○○共同傷害人之身體，各處罰金伍仟元，如易服勞役，均以參佰元折算
壹日。
乙○○被訴妨害名譽部分無罪。
    事  實
一、壬○○、乙○○、辛○○三人為行政院農業委員會林務局羅東林區管理處南澳工
    作站（以下簡稱林務局南澳工作站）同事，於民國九十年三月十六日下午三時許
    ，在位於宜蘭縣南澳鄉○○路五十五號之南澳工作站內，因辛○○不滿壬○○、
    乙○○因公務抱怨他人，三人相互理論並進而發生爭執，壬○○、乙○○竟基於
    共同傷害人之犯意聯絡，徒手傷害辛○○，使辛○○受有背部瘀青、頸部挫傷等
    傷害。
二、案經辛○○提起自訴及臺灣宜蘭地方法院檢察署檢察官併案審理。
    理  由
一、訊據被告壬○○、乙○○對於右揭與自訴人辛○○因公務爭執，並發生肢體衝突
    等情均坦白不諱，核與自訴人所指述之口角、肢體衝突之情節、目擊證人即南澳
    工作站同事甲○○、丁○○、庚○○、丙○○、戊○○證述各節，互核均大致相
    符。依自訴人提出之九十年三月三十日行政院衛生署宜蘭醫院驗傷診斷書、診斷
    證明書各一紙，自訴人受有背部瘀青、頸部瘀青等傷害，且自訴人係於九十年三
    月十六日即案發當日即至醫院求診，有前開二紙驗傷診斷書在卷可稽，應係當次
    衝突所受傷害，此外，並有林務局南澳工作站函文所附之調查報告書、訪談紀錄
    等文件在卷可按。綜上事證，被告壬○○、乙○○犯行堪予認定。
二、核被告壬○○、乙○○所為，均係犯刑法第二百七十七條第一項之傷害罪，被告
    間有犯意聯絡與行為分擔，均為共同正犯。爰審酌被告二人犯罪之動機、目的、
    手段，犯罪時所受之刺激及其品性、生活狀況、智識程度、自訴人受傷輕微，及
    犯罪後數次向自訴人表明歉意、坦白犯行態度等一切情狀，量處如主文所示之刑
    ，並諭知易服勞役之折算標準，以示懲儆。至自訴人聲請傳訊證人張森榮、己○○等人，惟本件事證已明，實無傳訊之必要，應予駁回。
三、自訴意旨另指，於事實欄所指衝突發生時，被告乙○○向自訴人說「你在外面有
    不規矩的行為，我都幫你講話」、「你說人家結婚了，又可以離婚」等刺激之言
    語，亦構成妨害名譽之犯行，惟依自訴人所指之言詞，實難認其有散佈於眾之意
    圖，凡此均與刑法第二十章所規定妨害名譽及信用罪之構成要件有間，此部分應
    屬犯罪不能證明，爰另為無罪之諭知。
據上論斷，應依刑事訴訟法第三百三十四條、第二百九十九條第一項前段、第三百零
一條前段，刑法第二十八條、第二百七十七條第一項、第四十二條第二項，罰金罰鍰
提高標準條例第一條前段、第二條，判決如主文。
中    華    民    國      九    十    一      年      一    月    十    日
                                  臺灣宜蘭地方法院刑事第二庭
                    法  官  郭  淑  珍
右正本證明與原本無異。
如不服本判決，應於判決送達後十日內向本院提出上訴狀( 應附繕本 )，上訴於臺灣
高等法院。
                                      書記官  李  明  威
中      華      民      國      九十一      年      一    月   十一     日
附錄法條：
刑法第二百七十七條第一項
 (普通傷害罪)
傷害人之身體或健康者，處三年以下有期徒刑、拘役或一千元以下罰金。
